臺灣臺中地方法院刑事判決　　　　　　 100年度易字第1551號
公　訴　人　臺灣臺中地方法院檢察署檢察官
被　　　告　張易霖
上列被告因竊盜案件，經檢察官提起公訴(100年度偵字第4485號
)，本院判決如下：
    主    文
張易霖於夜間侵入住宅竊盜，累犯，處有期徒刑捌月；又於夜間
侵入住宅竊盜，累犯，處有期徒刑捌月。應執行有期徒刑壹年。
    犯罪事實
一、張易霖前於民國95年間因違反兒童及少年性交易防制條例案
    件，經臺灣彰化地方法院以95年度斗簡字第607號判處有期
    徒刑4月確定，嗣經減為有期徒刑2月確定，於96年7月16日
    執行完畢。猶不知悔改，復意圖為自己不法之所有，為下列
    行為：
(一)於99年11月11日凌晨3時許，見臺南縣永康市(現已改制為臺
    南市永康區○○○○街31巷37號「189賓館」508室之房門未
    上鎖，乃開起房門侵入該房間，徒手竊取房客張朝明所有放
    置在房間內之ELYIA廠牌、型號I508號行動電話1支【價值約
    新臺幣(下同)7,000元】。
(二)於99年11月13日晚間8時許，見臺中縣大里市(現已改制為臺
    中市○里區○○○路232之4號3樓房屋大門未上鎖，乃開門侵
    入該住宅，徒手自屋主鄭凱欣房間書桌抽屜內竊取現金1,00
    0元 (業經鄭凱欣領回)，得手後，適遇屋主返家而躲藏在客
    廳陽台，待見屋主休息，客廳無人而欲往外逃逸時，為屋主
    鄭凱欣所發覺，乃向鄭凱欣假稱係其兄鄭凱文之朋友而留宿
    一夜。嗣於翌日(14日)上午為鄭凱文發現後報警處理，於該
    日上午11時59分許為警在上址查獲，並在上址廁所垃圾桶內
    發現張易霖丟棄之上開ELYIA牌行動電話1支 (業經張朝明領
    回)、臺灣彰化地方法院檢察署執行命令1張 (業經張易霖領
    回)，而循線查獲上開竊盜犯行。
二、案經臺中縣警察局(現已改制為臺中市政府警察局)霧峰分局
    報請臺灣臺中地方法院檢察署檢察官偵查起訴。
    理  由
一、程序方面：
(一)本案被告張易霖所犯刑法第321條第1項第1款之加重竊盜罪
    ，屬刑事訴訟法第376條第2款所列之罪，依同法第284條之1
    規定，第一審得由法官獨任進行審判程序，合先敘明。
(二)按被告以外之人於審判外之陳述，雖不符前4條之規定，而
    經當事人於審判程序同意作為證據，法院審酌該言詞陳述或
    書面陳述作成時之情況，認為適當者，亦得為證據。當事人
    、代理人或辯護人於法院調查證據時，知有第159條第1項不
    得為證據之情形，而未於言詞辯論終結前聲明異議者，視為
    有前項之同意，刑事訴訟法第159條之5定有明文。本案判決
    以下所引用檢察官所舉各項證據，業經被告於本院審理時表
    示無意見，同意作為證據，迄於言詞辯論終結前亦未聲明異
    議，本院審酌該等證據之取得過程並無瑕疵，與本案待證事
    實間復具有相當之關聯性，以之為本案證據尚無不當，自得
    採為證據。
二、認定犯罪事實所憑之證據及理由：
    上揭犯罪事實，業據被告張易霖於警詢、偵訊及本院審理時
    坦承不諱，核與證人即被害人張朝明、鄭凱欣、鄭凱文於警
    詢時證述情節相符，此外，並有警員職務報告、臺中縣警察
    局霧峰分局扣押筆錄、扣押物品目錄表各1份、贓物認領保
    管單2張、現場圖1張、現場及扣押物品照片8張在卷可稽。
    綜上各節相互佐證，被告自白核與事實相符，應堪採信，本
    案事證明確，被告犯行堪以認定，應予依法論科。
三、論罪科刑之理由：
(一)查刑法第321條業經總統於100年1月26日以華總一義字第100
    00015561號令公佈修正，並於100年1月28日施行，本案被告
    張易霖上揭行為時之刑法第321條加重竊盜罪規定：「犯竊
    盜罪而有左列情形之一者，處6月以上、5年以下有期徒刑：
    一於夜間侵入住宅或有人居住之建築物、船鑑或隱匿其內而
    犯之者。二毀越門扇、牆垣或其他安全設備而犯之者。三攜
    帶兇器而犯之者。四結夥三人以上而犯之者。五乘火災、水
    災或其他災害之際而犯之者。六在車站或埠頭而犯之者。前
    項之未遂犯罰之。」；修正後之刑法第321條則規定：「犯
    竊盜罪而有下列情形之一者，處6月以上、5年以下有期徒刑
    ，得併科新臺幣10萬元以下罰金：一侵入住宅或有人居住之
    建築物、船艦或隱匿其內而犯之者。二毀越門扇、牆垣或其
    他安全設備而犯之者。三攜帶兇器而犯之者。四結夥三人以
    上而犯之者。五乘火災、水災或其他災害之際而犯之者。六
    在車站、埠頭、航空站或其他供水、陸、空公眾運輸之舟、
    車、航空機內而犯之者。前項之未遂犯罰之。」，是被告行
    為後法律已有變更，經比較新、舊法結果，被告行為後之新
    法並未有利於被告，依刑法第2條第1項前段規定，本案應適
    用被告行為時之法律即修正前刑法第321條第1項第1款規定
    。
(二)核被告張易霖上揭所為，均係犯刑法第321條第1項第1款之
    於夜間侵入住宅竊盜罪。被告所犯上揭2罪，犯意各別、行
    為互殊，應予分論併罰。
(三)被告有如犯罪事實欄所載論罪科刑執行情形，有卷附臺灣高
    等法院被告前案紀錄表可按，其受有期徒刑執行完畢後5年
    以內再故意犯本案法定刑為有期徒刑之罪，均屬累犯，應各
    依刑法第47條第1項規定，加重其刑。
(四)又刑法第62條業已將自首之規定修正為得減輕其刑，其修法
    理由為：「自首之動機不一而足，有出於內心悔悟者，有由
    於情勢所迫者，亦有基於預期邀獲必減之寬典者。對於自首
    者，依現行規定一律必減其刑，不僅難於獲致公平，且有使
    犯人恃以犯罪之虞。在過失犯罪，行為人為獲減刑判決，急
    往自首，而坐令損害擴展之情形，亦偶有所見。是必減主義
    ，在實務上難以因應各種不同動機之自首案例。惟得減主義
    ，既可委由裁判者視具體情況決定減輕其刑與否，運用上較
    富彈性，真誠悔悟者可得減刑自新之機，而狡黠陰暴之徒亦
    無所遁飾，可符公平之旨，宜予採用。」，本案被告就犯罪
    事實一(一)之竊盜犯行，係警員於99年11月14日上午11時59分
    在被告為犯罪事實一(二)之竊盜犯行後，在被害人鄭凱欣住處
    廁所垃圾桶內發現被告丟棄之上開ELYIA牌行動電話，經警
    員詢問並查出該行動電話持有人為被害人張朝明後，被告始
    坦承此部分竊盜犯行，此經證人即臺中市政府警察局霧峰分
    局內新派出所警員張家豪於偵訊時證述在卷，被告雖辯稱其
    在查獲現場已向警員坦稱該行動電話係其所竊取，縱可認被
    告有自首之意，綜觀被告為警查獲時之客觀情狀，亦係迫於
    當時之情勢，始坦白犯行，非具主動自首之真誠悔悟，依前
    揭修法理由，認不適用自首規定減輕其刑，附此敘明。
(五)爰審酌被告前有多次竊盜前科，有臺灣高等法院被告前案紀
    錄表1份在卷可參，顯見其素行非佳，而被告正值盛年，不
    思正途營生，竟因一己私慾而侵入他人住宅竊取財物，對社
    會治安影響甚鉅，且缺乏對他人財產權應予尊重之觀念，兼
    衡酌被告為高職畢業，家庭經濟勉持之狀況 (見警卷被告調
    查受詢問人欄之記載)，並衡其犯罪之動機、目的、所竊財
    物之價值，及犯罪後坦承犯行，態度尚佳等一切情狀，分別
    量處如主文所示之刑，並定其應執行之刑。
四、應適用之法律：
    依刑事訴訟法第284條之1、第299條第1項前段，刑法第2條
    第1項前段、第321條第1項第1款(修正前)、第47條第1項、
    第51條第5款，判決如主文。
本案經檢察官陳永豐到庭執行職務。
中    華    民    國   100    年    6     月    23    日
                  刑事第十七庭    法  官  簡芳潔
以上正本證明與原本無異。
如不服本判決應於收受送達後10日內向本院提出上訴書狀，並應
敘述具體理由；其未敘述上訴理由者，應於上訴期間屆滿後20日
內向本院補提理由書（均須按他造當事人之人數附繕本）「切勿
逕送上級法院」。
                                  書記官  余怜儀
中    華    民    國   100    年    6     月    23    日
附錄論罪科刑法條全文：
中華民國刑法第321條(100年1月28日修正施行前)
犯竊盜罪而有左列情形之一者，處六月以上、五年以下有期徒刑
：
一、於夜間侵入住宅或有人居住之建築物、船艦或隱匿其內而犯
    之者。
二、毀越門扇、牆垣或其他安全設備而犯之者。
三、攜帶兇器而犯之者。
四、結夥三人以上而犯之者。
五、乘火災、水災或其他災害之際而犯之者。
六、在車站或埠頭而犯之者。
前項之未遂犯罰之。